【裁判字號】    92,訴,331
【裁判日期】    920411
【裁判案由】    毒品危害防制條例
【裁判全文】
臺灣高雄地方法院刑事判決                          九十二年度訴字第三三一號
    公  訴  人  臺灣高雄地方法院檢察署檢察官
    被      告  甲○○
右列被告因毒品危害防制條例案件，經檢察官提起公訴 (九十一年度毒偵字第五七三
號），及移
及九十二年度毒偵字第一二四六號），本院判決如左：
    主  文
甲○○連續施用第一級毒品，累犯，處有期徒刑玖月，扣案之第一級毒品海洛因粉末
壹包（淨重零點零陸公克）沒收銷燬之；又施用第二級毒品，累犯，處有期徒刑肆月
。應執行有期徒刑壹年。扣案之第一級毒品海洛因粉末壹包（淨重零點零陸公克）沒
收銷燬之。
    事  實
一、甲○○有贓物、竊盜及毒品危害防制條例罪等前科多次，前曾因贓物案件，經本
    院以八十六年度易字第七八二號判決判處有期徒刑四月確定，於八十七年一月二
    十一日執行完畢出監；復不知悔改，於八十八年間犯竊盜罪，經本院八十八年度
    易字第三五二四號判決判處有期徒刑五月；再於八十九年間因所犯之施用第二級
    毒品罪，經本院以八十九年度易字第四００號判決於八十九年五月二十六日判處
    有期徒刑六月，均經確定，自九十年三月二十七日刑期起算，並接續執行，至九
    十年十月二十五日執行完畢出監。
二、詎甲○○猶不知悔改，緣其於八十七年間即曾因施用毒品犯行，經本院八十七年
    度毒聲字第九八一號裁定令入戒治處所施以強制戒治一年，於八十八年六月二十
    一日強制戒治期滿，由臺灣高雄地方法院檢察署檢察官於八十八年十一月十七日
    以八十八年度戒毒偵字第三三五號不起訴處分確定；但甲○○不思悛悔，於前開
    之八十八年十一月間起之犯施用毒品案件，由檢察官提起公訴並經本院判處有期
    徒刑六月（即前引本院八十九年度易字第四００號判決），同時經本院以八十八
    年度毒聲字第九六五二號裁定再送執行強制戒治，但甲○○於該次強制戒治期滿
    出所，仍未徹底戒絕毒癮，復基於施用第一級毒品海洛因之概括犯意，於九十一
    年一月二十九日在高雄市旗津區（下同）中洲三路、復興巷口，向某不詳姓名男
    子以新台幣五百元購得毒品海洛因粉末乙包，進而於同年二月一日十二時二十分
    許起回溯二十四小時內之某時，在其中洲三路一二九巷五號居所房間內，以將海
    洛因混合水液稀釋再以針筒施打體內之方式，施用第一級毒品海洛因。旋於同日
    （一日）十二時二十分許，為警在上址中洲三路一二九巷五號居所前，查獲甲○
    ○，並自其所有之輕機車置物箱內，查扣用剩之毒品海洛因粉末乙包（淨重０．
    ０六公克），詎甲○○於經移送檢察官初訊，並獲准具保候傳之際，仍不知警惕
    改過，仍續承前揭施用海洛因之概括犯意，以同一手法連續施用海洛因多次，平
    均每天均施用二至三次。乃甲○○繼而於九十一年七月二十四日十五時五十分許
    ，其因涉嫌侵入民宅行竊犯嫌（本案經由本院九十一年度易字第二八七二號審理
    中），經警查獲採尿後飭回；又於同年九月三十日十二時三十分許，在旗津區○
    ○路一巷二號前，經警臨檢時，甲○○自願接受採尿送驗後飭回；嗣甲○○因規
    避前開九十一年度易字第二八七二號竊盜案件之調查，拒不到院應訊，經本院法
    官簽發拘票，於九十一年十月十六日十八時許，在中洲三路福壽宮前，甲○○於
    警拘獲同時採尿送驗；末因甲○○因經本院通緝而於九十二年一月九日十七時二
    十分許，在旗津區○○路三十巷十三號前，為警緝獲歸案同時採取其尿液送驗，
    因前述四次（即不含九十一年二月一日該次）送鑑之尿液均驗呈嗎啡陽性反應，
    而悉上情。
三、又甲○○復另行基於施用第二級毒品甲基安非他命之犯意，於九十一年二月一日
    十二時二十分許起回溯前二十四小時內之某時，在高雄市某不確定地點，施用第
    二級毒品甲基安非他命一次。嗣於前述之九十一年二月一日十二時二十分許，甲
    ○○因犯前揭施用毒品海洛因犯行經警採集其尿液送驗，併檢出甲基安非他命陽
    性反應，偵知上述犯行。
四、案經高雄市政府警察局鼓山分局移送臺灣高雄地方法院檢察署檢察官偵查起訴。
    理  由
一、訊據被告甲○○僅坦承有施用第一級毒品海洛因之犯行事實，矢口否認有施用第
    二級毒品甲基安非他命之犯行，辯稱：我大概係自九十一年二月間起開始再施用
    海洛因，以注射體內之方式施用，平均每日施打二至三次，本案前後查獲五次之
    施用海洛因犯行都認罪；但我沒有施用甲基安非他命，不知為何尿液會檢出甲基
    安非他命毒品反應等云云。經查：
  (一)被告右揭施用第一級毒品海洛因犯行，已經被告自白不諱，並有於九十一年二月
 一日當天查獲時，自被告機車上查獲之粉末乙包可佐，而上開扣案之粉末經送法
    務部調查局鑑定，確屬第一級毒品海洛因成份，淨重０．０六公克，復有該局編
    號：000000000號鑑定通知書在卷足按（附九十一年度毒偵字第五七三
    號卷第三十八頁）；又被告先後於九十一年二月一日、七月二十四日、九月三十
    日、十月十六日及九十二年一月二日為警查獲時均有採集尿液並均送鑑定，均驗
    呈嗎啡陽性反應（其中於九十一年二月一日查獲該次，於當日查獲之十二時二十
    分許時採集之尿液，同時驗呈嗎啡及甲基安非他命俱陽性反應），以上有高雄市
    立凱旋醫院編號高市凱醫字第三五九號、第五七一號、第六七一號、第七０八號
    及第八二二號煙毒尿液檢驗成績書各件在卷足按。可徵被告確有自九十一年二月
    一日十二時二十分許起回溯前二十四小時內之某時起，至九十二年一月九日止，
    連續施用第一級毒品海洛因多次，已可肯認。被告於審理中雖泛稱約係在「九十
    一年二月間某日」起開始施用海洛因，惟應係記憶粗略所致，但不影響其自白之
    真實。被告上述自白既核與事實相符，準此其有連續施用第一級毒品海洛因之犯
    行即肯認。
  (二)又查被告雖矢口否認有施用第二級毒品甲基安非他命，但查被告於該九十一年二
    月一日十二時二十分被查獲時，即經採取尿液並送鑑定，經高雄市立凱旋醫院以
    「免疫學分析法」及「ＧＣ－ＭＳ法」檢測，驗呈甲基安非他命陽性反應，此有
    前揭高雄市立凱旋醫院高市凱醫檢字第三五九號「煙毒尿液檢驗成績書」附卷，
    已如前述；而按海洛因及甲基安非他命經口服投與後，約百分之七十於二十四小
    時內自尿液中排出，約百分之九十於九十六小時尿液中排出，由於目前國內尿液
    中甲基安非他命之檢驗僅鑑定其是否呈陽性反應尚未定其含量，且甲基安非他命
    成分之檢出與其投與方式、投與量、個人體質、採尿時間與檢測儀器之精密度等
    諸多因素有關，因此僅憑尿液中呈安非他命陽性反應，並無法確實推算吸食時間
    距採集時間之長短，惟依上述資料推斷，最長可能不會超過四日；經利用精密之
    儀器分析，將可排除偽陽性之可能，而得到正確的答案，因此篩檢結果必須進一
    步確認。在目前最常用之確認方法為氣相層析質譜儀（GC/MS,GAS GHROMATO GRA
    PHY/MASS SPECTROMETRY） ，此因乃在良好的操作條件下，以氣相層析質譜儀作
    藥物及其代謝產物定性及定量分析，幾乎不會有偽陽性反應產生，此有台灣台北
    地方法院另案函詢回覆之行政院衛生署藥物食品檢驗局八十一年二月八日藥檢
    壹字第００一一五六號函影本及行政院國軍退除役官兵輔導委員會台北榮民總醫
    院八十三年四月七日北總內字第０三０五九號函足憑，本件被告於九十一年二
    月一日被查獲時所採集之尿液既經送請高雄市立凱旋醫院以「免疫學分析法」初
    篩，再以精密之「氣相層析質譜儀分析法」（即「ＧＣ－ＭＳ」）確認，同鑑認
    確有甲基安非他命陽性反應，即可排除「偽陽性」假反應；再稽諸被告自八十八
    年起即有多次施用第二級毒品甲基安非他命之犯罪紀錄；參以施用毒品甲基安非
    他命不易戒絕斷癮等特性，堪認被告確有於九十一年二月一日十二時二十分許起
    回溯前二十四小時內之某時，施用第二級毒品甲基安非他命乙次之事實，同堪肯
    認。被告空言否認犯行，無非卸責隱飾，不足採信。
  (三)末查，被告初自八十七年間起，即有犯施用毒品犯行，經本院八十七年度毒聲字
    第九八一號裁定令入戒治處所施以強制戒治一年，於八十八年六月二十一日強制
    戒治期滿，由臺灣高雄地方法院檢察署檢察官於八十八年十一月十七日以八十八
    年度戒毒偵字第三三五號不起訴處分確定；但甲○○不思俊悔，於前開之八十八
    年十一月間起之犯施用毒品案件，由檢察官提起公訴並經本院判處有期徒刑六月
    （即前引本院八十九年度易字第四００號判決），同時經本院以八十八年度毒聲
    字第九六五二號裁定再送執行強制戒治，但甲○○於該次強制戒治期滿出所，以
    上有被告之全國資料查註紀錄表附卷，及前揭不起訴處分書（八十八年度戒毒偵
    字第三三五號）在案可稽。被告復不知悛悔再犯本件施用毒品犯行，經檢察官聲
    請，本院於九十一年三月二十六日以九十一年度毒聲字第一五二四號裁定被告令
    入戒治處所施以強制戒治一年，以上復有上開裁定正本可憑。
    綜上所述，本件事證已臻明確，被告犯行均堪認定。
二、核被告甲○○所為，係犯毒品危害防制條例第十條第一項施用第一級毒品罪，及
    同條第二項施用第二級毒品罪。被告先後多次施用第一級毒品海洛因，時間緊接
    、手法同一、顯係基於概括犯意而為；所為又係觸犯犯罪構成要件相同之罪，為
    連續犯以一罪論；公訴意旨雖僅就被告之於九十一年二月一日十二時二十分起回
    溯前二十四小時內之某時施用第一級毒品海洛因一次之犯行起訴，但移送併辦部
    分因與起訴部分有連續犯之裁判上一罪關係，為起訴效力所及，本院自得一併審
    判。又被告所犯上開連續施用第一級毒品罪，及犯施用第二級毒品罪，手法殊異
    、犯意各別、罪名不同，為數罪應分論併罰。至於被告施用毒品前雖有連續持有
    第一級毒品海洛因，及持有第二級毒品甲基安非他命，但被告持有後均進而施用
    ，其低度之持有毒品諸行為均為高度之施用毒品吸收，均不另論持有第一級毒品
    及持有第二級毒品罪，附予明。又被告於八十六年間多次，前曾因贓物件，經
    本院以八十六年度易字第七八二號判決判處有期徒刑四月確定，於八十七年一月
    二十一日執行完畢出監；復不知悔改，於八十八年間犯竊盜罪，經本院八十八年
    度易字第三五二四號判決判處有期徒刑五月；再於八十九年間因所犯之施用第二
    級毒品罪，經本院以八十九年度易字第四００號判決於八十九年五月二十六日判
    處有期徒刑六月，均經確定，自九十年三月二十七日刑期起算，並接續執行，至
    九十年十月二十五日執行完畢出監，以上已經被告供明在卷，並有被告之全國刑
    案資料查註紀錄表附卷可查，被告於前案執行完畢五年以內再犯本罪，應就其所
    犯各罪均依累犯規定加重其刑。爰審酌被告之品行、人格、經歷、其濫用毒劑之
   犯罪情節、手段、被告多次施用毒品犯行屢悈不俊，足徵其無戒毒意志，惟念在
    被告所為尚僅自戕身心，無害及他人，及被告尚知坦承犯行態度良好等一切情狀
    ，爰就其所犯二罪各酌情量處如主文所示之刑，並定其應執行刑如主文所示，以
    懲儆。
三、至扣案之粉末乙包（淨重０．０六公克）係第一級毒品，又係在被告持有中為警
    查獲，不問屬於犯人所有與否，依毒品危害防制條例第十八條第一項前段併宣告
    沒收銷燬之。
據上論斷，依刑事訴訟法第二百九十九條第一項前段，毒品危害防制條例第十條第一
項、第二項、第十八條第一項前段，刑法第十一條、第五十六條、第四十七條、第五
十一條第五款，判決如主文。
本案經檢察官井天博到庭執行職務。
中    華    民    國    九十二    年       四       月       十一       日
                              臺灣高雄地方法院刑事第五庭
                                  法  官  朱  盈  吉
右正本證明與原本無異。
如不服本判決，應於判決送達後十日內，向本院提出上訴狀。
                                  書記官  吳  金  霞
中    華    民    國    九十二    年       四       月       十八       日


司法院資訊處製作；財團法人民間司法改革基金會備份。
